Config:
  hfst:
    Gen: ../../../src/generator-gt-norm.hfst
    Morph: ../../../src/analyser-gt-norm.hfst
  xerox:
    Gen: ../../../src/generator-gt-norm.xfst
    Morph: ../../../src/analyser-gt-norm.xfst
    App: lookup

Tests:



# todo:
# Proofread the gold standard (below)
# Then: run analyser, then correct.


  Verb - `juuma: # Verb (77) `juuma 'eng /est /fin' - full paradigm
     juuma+V+Inf/mA: juuma
     juuma+V+Inf: juvvaq
     juuma+V+Act+Ind+Prs+Sg1: juu
     juuma+V+Act+Ind+Prs+Sg2: [juut, juudõq]
     juuma+V+Act+Ind+Prs+Sg3: [juu, joosõ]
     juuma+V+Act+Ind+Prs+Pl1: joomiq
     juuma+V+Act+Ind+Prs+Pl2: [juutiq, juudõq]
     juuma+V+Act+Ind+Prs+Pl3: joovaq
     juuma+V+Act+Ind+ConNegII: juu
     juuma+V+Pss+Ind+Prs+Sg1: juvva
     juuma+V+Pss+Ind+Prs+Sg2: [juvvat, juvvadõq]
     juuma+V+Pss+Ind+Prs+Sg3: juvvas
     juuma+V+Pss+Ind+Prs+Pl1: juvvamiq
     juuma+V+Pss+Ind+Prs+Pl2: juvvatiq
     juuma+V+Pss+Ind+Prs+Pl3: juvvasõq
     juuma+V+Pss+Ind+Prs+ConNeg: juvva

     juuma+V+Act+Ind+Prt+Sg1: [jõi, jõiõ]
     juuma+V+Act+Ind+Prt+Sg2: [jõit, jõiõt, jõiq, jõiõq, jõidõq, jõiõdõq]
     juuma+V+Act+Ind+Prt+Sg3: [jõi, jõiõ]
     juuma+V+Act+Ind+Prt+Pl1: [jõimiq, jõiõmiq]
     juuma+V+Act+Ind+Prt+Pl2: [jõitiq, jõiõtiq, jõidõq, jõiõdõq]
     juuma+V+Act+Ind+Prt+Pl3: [jõiq, jõiõq, jõivaq, jõiõvaq]
     juuma+V+Pss+Ind+Prt+Sg1: juvvi
     juuma+V+Pss+Ind+Prt+Sg2: [juvvit, juvviq, juvvidõq]
     juuma+V+Pss+Ind+Prt+Sg3: juudi
     juuma+V+Pss+Ind+Prt+Pl1: juvvimiq
     juuma+V+Pss+Ind+Prt+Pl2: [juvvitiq, juvvidõq]
     juuma+V+Pss+Ind+Prt+Pl3: [juudiq, juudivaq]
     juuma+V+Pss+Ind+Prt+ConNeg: juvva

     juuma+V+Act+PrsPrc+Sg+Nom: juuva
     juuma+V+Act+PrsPrc+Sg+Gen: juuva
     juuma+V+Act+PrsPrc+Sg+Par: juuvat
     juuma+V+Act+PrsPrc+Sg+Ill: juuvahe
     juuma+V+Act+PrsPrc+Pl+Nom: juuvaq
     juuma+V+Act+PrsPrc+Pl+Gen: juuvidõ
     juuma+V+Act+PrsPrc+Pl+Par: juuvit
     juuma+V+Act+PrsPrc+Pl+Ill: juuvihe

     juuma+V+Pss+PrsPrc+Sg+Nom: juudav
     juuma+V+Pss+PrsPrc+Sg+Gen: juudava
     juuma+V+Pss+PrsPrc+Sg+Par: juudavat
     juuma+V+Pss+PrsPrc+Sg+Ill: juudavahe
     juuma+V+Pss+PrsPrc+Pl+Nom: juudavaq
     juuma+V+Pss+PrsPrc+Pl+Gen: juudavidõ
     juuma+V+Pss+PrsPrc+Pl+Par: juudavit
     juuma+V+Pss+PrsPrc+Pl+Ill: juudavihe

     juuma+V+Act+PrtPrc+Sg+Nom: joonuq
     juuma+V+Act+PrtPrc+Sg+Gen: juunu
     juuma+V+Act+PrtPrc+Sg+Par: juunut
     juuma+V+Act+PrtPrc+Sg+Ill: juunuhe
     juuma+V+Act+PrtPrc+Pl+Nom: juunuq
     juuma+V+Act+PrtPrc+Pl+Gen: [juunuidõ, juunuisi]
     juuma+V+Act+PrtPrc+Pl+Par: [juunuid, juunuisi]
     juuma+V+Act+PrtPrc+Pl+Ill: [juunuihe, juunuisihe]

     juuma+V+Pss+PrtPrc+Sg+Nom: [juud, juudu]
     juuma+V+Pss+PrtPrc+Sg+Gen: juudu
     juuma+V+Pss+PrtPrc+Sg+Par: juudut
     juuma+V+Pss+PrtPrc+Sg+Ill: juuduhe
     juuma+V+Pss+PrtPrc+Pl+Nom: juuduq
     juuma+V+Pss+PrtPrc+Pl+Gen: [juuduidõ, juuduisi]
     juuma+V+Pss+PrtPrc+Pl+Par: [juuduid, juuduisi]
     juuma+V+Pss+PrtPrc+Pl+Ill: [juuduihe, juuduisihe]
